【裁判字號】    99,訴,1785
【裁判日期】    990131
【裁判案由】    違反槍砲彈藥刀械管制條例
【裁判全文】
臺灣高雄地方法院刑事判決              99年度訴字第1785號
公  訴  人  臺灣高雄地方法院檢察署檢察官
被      告  蘇鍵揚
指定辯護人  本院公設辯護人蘇鴻吉
上列被告因違反槍砲彈藥刀械管制條例案件，經檢察官提起公訴
（99年度偵字第11285 號），本院判決如下：
    主  文
本件公訴不受理。
    理  由
一、公訴意旨略以：被告蘇鍵揚明知可發射子彈具有殺傷力之空
    氣槍，係屬槍砲彈藥刀械管制條例第4 條第1 項第1 款所列
    之管制物品，非經中央主管機關許可，不得持有，竟基於持
    有具殺傷力之改造空氣槍之犯意，於99年3 月24日以前之不
    詳時間，在不詳地點取得具殺傷力之M84 空氣短槍1 支（槍
    枝管制編號：高鑑0000000000號，下稱系爭槍枝），置於高
    雄市鼓山區○○○路673 號10樓之1 住處內，未經許可而持
    有之。嗣警於99年3 月24日下午5 時30分許持搜索票至上處
    搜索並扣得系爭槍枝，始知上情，因認被告所為，係犯槍砲
    彈藥刀械管制條例第8 條第4 項之非法持有空氣槍罪嫌。
二、按已經提起公訴之案件，在同一法院重行起訴者，應諭知不
    受理之判決，刑事訴訟法第303 條第2 款定有明文。又此項
    訴訟法上所謂一事不再理之原則，關於實質上一罪或裁判上
    一罪，均有其適用（最高法院60年度臺非字第77號判例意旨
    參照）。
三、經查：
 1、被告於98年12月間，在高雄市○○路上，以新臺幣（下同）
    8000元之價格，購入可發射子彈具有殺傷力之仿盒式槍製造
    之改造手槍（又稱掌心雷手槍，槍枝管制編號：0000000000
    ），並放置於高雄市鼓山區○○○路673 號10樓之1 內而無
    故持有之。於99年1 月20日為警持本院搜索票搜索其在高雄
    市○○區○○路117 號8 樓住所，因發覺被告另在高雄市鼓
    山區○○○路673 號10樓之1 居住，經其同意搜索該處後，
    扣得上揭掌心雷手槍1 支及子彈2 顆等犯罪事實，業經臺灣
    高雄地方法院檢察署檢察官於99年6 月25日以99年度偵字第
    6944號提起公訴，並於99年7 月7 日繫屬於本院，現由本院
    以99年度訴字第1689號審理中等情，有該案起訴書及有蓋本
    院收文日期章戳之臺灣高雄地方法院檢察署99年7 月6日 雄
    檢惠歲99偵6944字第11703 號函文1 紙在卷可憑（附於本院
    99年度審訴字第2427號卷內），先予敘明。
 2、本件被告於審理時供稱：系爭槍枝係於98年底，在高雄市○
    ○路六和夜市○○○道具槍店內，與前揭掌心雷手槍及高壓
    空氣瓶一同購買，而該掌心雷手槍及空氣瓶已於99年1 月20
    日被搜索時遭查獲。99年1 月20日警方第1 次搜索其高雄市
    鼓山區○○○路673 號10樓之1 住處時，因其將系爭槍枝放
    在高雄市○○區○○路239 號戶籍地，所以沒有與掌心雷手
    槍一併被查獲，警方第2 次再搜索上述明誠三路住處時（即
    本件），其已將系爭槍枝放置該處，所以才被查獲等語綦詳
    （見本院卷第20-21 、33頁）。經調取本院99年度聲搜字第
    76號及同年度字號第524 號2 案卷宗核閱結果，警方於99年
    1 月20日持搜索票前往預定搜索地點即高雄市高雄市○○區
    ○○路117 號8 樓並未查得任何不法事證，嗣經被告同意，
    旋往前揭明誠三路住處執行搜索，扣得鋼珠、CO2 鋼瓶、前
    揭掌心雷手槍等物，又於99年3 月24日持搜索票在被告明誠
    三路住處扣得系爭槍枝，分有搜索票、搜索扣押筆錄、扣押
    物品目錄表附於上開2 案卷可稽，顯見被告所陳情節非虛。
    且被告於本件之前，未曾有違反槍砲彈藥刀械管制條例之案
    件，有臺灣高等法院被告前案紀錄表為佐，亦難認被告對於
    如何在本件答辯甚有經驗，而得編造如上之辯詞。再經遍查
    全卷，亦未見檢察官提出任何積極證據證明被告究於何時取
    得系爭槍枝，自應作對被告有利之解釋。至於被告對於系爭
    槍枝、前開掌心雷手槍購入之價格雖有供述不一之情，但審
    酌人之記憶本隨時間而消退，且被告所供稱之價格又非差異
    甚多，僅在1 、2 千元之間，不能以此率認被告所辯均不足
    信。又被告雖於本件警詢、偵訊時曾稱系爭槍枝是訴外人許
    宸碩所有云云（見警卷第16頁，偵卷第15-16 頁），但其於
    審理時已坦承上開供詞係為誣賴許宸碩而陳述，並非事實等
    語（見本院卷第36頁），衡情尚非甚不合理。且依常理，更
    難苛求被告於警方第1 次搜索時，又再主動供承其尚持有系
    爭槍枝一事。是綜上所陳，堪信被告是於98年底同一時間購
    入前述掌心雷手槍、CO2 鋼瓶、系爭槍枝等物，故本件起訴
    書所載被告持有系爭槍枝之行為，與上開本院99年度訴字第
    1689號案件中起訴書所載之被告持有前揭掌心雷手槍之行為
    ，顯為事實上同一案件，而本件檢察官就同一案件卻另於99
    年10月27日起訴，並於同年10月28日繫屬於本院乙情，有蓋
    本院收文日期章戳之臺灣高雄地方法院檢察署99年10月27日
    雄檢泰歲99偵11285 字第18469 號函文1 紙存卷可查（見本
    院99年度審訴字第3871號卷第1 頁），核有就同一案件在同
    一法院重行起訴之違誤，揆諸首開規定及說明，本件應為諭
    知不受理之判決。
據上論斷，應依刑事訴訟法第303 條第2 款，判決如主文。
本案經檢察官陳俊宏到庭執行職務。
中    華    民    國    99    年    1     月    31    日
              刑事第十七庭  審判長法  官  陳培維
                                  法  官  陳君杰
                                  法  官  余銘軒
以上正本證明與原本無異。
如不服本判決應於收受送達後10日內向本院提出上訴書狀，並應
敘述具體理由；如未敘述上訴理由者，應於上訴期間屆滿後20日
內向本院補提理由書（均須按他造當事人之人數附繕本）「切勿
逕送上級法院」。
中    華    民    國   100    年    1     月    31    日
                               書記官 吳書逸

司法院資訊處製作；財團法人民間司法改革基金會備份。
